臺灣桃園地方法院刑事判決
110年度訴字第29號
公  訴  人  臺灣桃園地方檢察署檢察官 
被      告  羅敬棠




指定辯護人  本院公設辯護人彭詩雯  
上列被告因毒品危害防制條例案件，經檢察官提起公訴（109年
度偵字第24702號），本院判決如下：
    主  文
羅敬棠販賣第二級毒品，未遂，處有期徒刑參年。
扣案如附表一所示之物沒收銷燬之、如附表二所示之物沒收。
    事  實
一、羅敬棠明知甲基安非他命經公告列為毒品危害防制條例第2 
    條第2 項第2 款之第二級毒品，未經許可不得持有、販賣，
    竟意圖營利而基於販賣第二級毒品之犯意，於民國109年8月
    3日某時，在手機遊戲軟體「星城online」全頻聊天室中，
    見桃園市政府警察局中壢分局喬裝警員甘祐綸以暱稱「嗨嗨
    林罧」所輸入之「桃園找美酒」留言後，即於同日下午12時
    46分許，主動以暱稱「Luolle」私訊「嗨嗨林罧」留言「要
    硬的？」此一意在販賣俗稱「硬的」之第二級毒品甲基安非
    他命（Methamphetamine）之文字，經「嗨嗨林罧」回覆「
    有？」、「多少？」等欲購買甲基安非他命之留言後，羅敬
    棠即表示需待其下班，並與「嗨嗨林罧」互加微信通訊軟體
    （下稱微信）好友。後羅敬棠於同日下午12時48分許，以微
    信暱稱「Luolle」與微信暱稱「大家衝衝衝」之喬裝員警甘
    祐綸聯繫交易細節，並於喬裝員警詢價時，主動表示「一個
    2500」、「可以的話，一次拿5千，我會再多給一點」，以
    資向喬裝員警表示1個（即1包）第二級毒品甲基安非他命之
    售價為新臺幣（下同）2,500元，嗣喬裝員警向羅敬棠表示
    欲購買7,000元價量，羅敬棠隨即允售之，雙方約定於109年
    8月4日晚間7時許，在桃園市○○區○○路0段000號「Easy Go網
    咖」交易。嗣羅敬棠於同日晚間6時59分許依約抵達，並將
    如附表一所示第二級毒品甲基安非他命當場交付喬裝員警甘
    祐綸收受，旋經喬裝員警表明警察身分當場查獲而未遂，並
    扣得如附表一、附表二所示之物。
二、案經桃園市政府警察局中壢分局報告臺灣桃園地方檢察署檢
    察官偵查起訴。
    理  由
甲、證據能力部分
一、按被告以外之人於審判外之言詞或書面陳述，除法律有規定
    者外，不得作為證據。惟被告以外之人於審判外之陳述，經
    當事人於審判程序同意作為證據，法院審酌該言詞陳述或書
    面陳述作成時之情況，認為適當者，亦得為證據。當事人、
    代理人或辯護人於法院調查證據時，知有第159 條第1 項不
    得為證據之情形，而未於言詞辯論終結前聲明異議者，視為
    有前項之同意，刑事訴訟法第159 條第1 項、第159 條之5
    第1 項、第2 項分別定有明文。查本案據以嚴格證明被告犯
    罪事實有無之屬傳聞證據之證據能力，檢察官、被告及其辯
    護人於本院準備程序中表示同意有證據能力，本院審酌各該
    證據查無有何違反法定程序取得之情形，亦無顯有不可信與
    不得作為證據之情，因認以之為證據，核屬適當，故認均有
    證據能力。
二、本件認定事實所引用之下述書證、物證等證據，檢察官、被
    告及其辯護人均未主張排除其證據能力，且迄於本院言詞辯
    論終結前均未表示異議，本院審酌前開證據並無證據證明係
    公務員違背法定程序所取得，「文書證據」部分亦無刑事訴
    訟法第159 條之4 之顯有不可信之情況與不得作為證據之情
    形，且均與本案具關連性，是本件認定事實所引用之上開證
    據，均認有證據能力。
乙、認定犯罪事實之依據及理由　　
一、訊據被告羅敬棠固坦承確有於事實欄一所示時、地，以如附
    表一所示價格，販賣如附表一所示之物與喬裝員警甘祐綸，
    惟否認有何販賣第二級毒品未遂之犯行，辯稱：我賣給喬裝
    員警的附表一所示之物是冰糖，我是想用冰糖充作毒品販賣
    ，我希望重新送鑑定云云。惟查：
（一）事實欄一所示犯罪事實，除被告羅敬棠販賣與喬裝員警甘
      祐綸之如附表一所示物品成分究係為何外，業據被告羅敬
      棠坦承在卷，並有證人即喬裝員警甘祐綸製作之109年8月
      4日職務報告、被告羅敬棠與暱稱「嗨嗨林罧」之喬裝員
      警甘祐綸於手機遊戲軟體「星城online」聊天室截圖畫面
      、羅敬棠與暱稱為「大家衝衝衝」之喬裝員警甘祐綸之微
      信對話紀錄截圖畫面、查獲現場照片及附表一、附表二所
      示扣案物品照片等件在卷可稽，另有如附表一、附表二所
      示之物扣案足憑，是此部分事實，首堪認定。
（二）至扣案被告羅敬棠販賣與喬裝員警甘祐綸之如附表一所示
      結晶2包（含袋毛重1.71公克），經送詮昕科技股份有限
      公司鑑定結果，檢出甲基安非他命成分，此有該公司毒品
      原物檢驗報告（原樣編號DE000-0000號）1 紙在卷可稽；
      又本院依被告羅敬棠及其辯護人之聲請，將附表一所示之
      物再送憲兵指揮部刑事鑑識中心鑑定，經鑑定結果附表一
      編號1透明結晶物1包（淨重0.5311公克、取樣重量0.0539
      公克、驗餘重量0.4772公克，另含分裝袋1個）、附表一
      編號2透明結晶物1包（淨重0.7365公克、取樣重量0.0542
      公克、驗餘重量0.6823公克，另含分裝袋1個），亦均檢
      出甲基安非他命成分，此有該中心111年3月28日鑑定書1
      份存卷可參，足認被告羅敬棠於事實欄一所示時、地販賣
      與喬裝員警甘祐綸之如附表一所示之物，確為第二級毒品
      甲基安非他命無訛，是被告羅敬棠前揭所辯顯係飾卸之詞
      ，殊無足採。
二、綜上所述，本件事證明確，被告羅敬棠犯行洵堪認定，應予
    依法論罪科刑。　　
三、核被告羅敬棠所為，係犯毒品危害防制條例第4 條第6 項、
    第2項販賣第二級毒品未遂罪。被告於事實欄一所示時、地
    持有、意圖販賣而持有第二級毒品之低度行為，應為其販賣
    第二級毒品未遂之高度行為所吸收，均不另論罪。被告雖著
    手於販賣第二級毒品，惟因喬裝員警並無購毒真意而未得逞
    ，為未遂犯，爰依刑法第25條第2 項規定，按既遂犯之刑度
    減輕其刑。另按刑法第59條規定犯罪之情狀可憫恕者，得酌
    量減輕其刑，其所謂「犯罪之情狀」，與同法第57條規定科
    刑時應審酌之一切情狀，並非有截然不同之領域，於裁判上
    酌減其刑時，應就犯罪一切情狀，予以全盤考量，審酌其犯
    罪有無可憫恕之事由，即有無特殊之原因與環境，在客觀上
    足以引起一般同情，以及宣告法定低度刑，是否猶嫌過重等
    等，以為判斷，最高法院51年台上字第899號判例、70年度
    第6次刑事庭會議決議、95年度台上字第6157號判決意旨可
    資參照。經查，被告羅敬棠僅為圖營利，即率為事實欄一所
    述販賣第二級毒品之犯行，無視我國禁絕毒品之規範，戕害
    他人身心、促成毒品流布，固屬惡性非輕，且犯後否認犯行
    ，態度非佳，惟被告羅敬棠本次販賣之第二級毒品甲基安非
    他命數量僅有2包，於檢察官第一次將之送至詮昕科技股份
    有限公司鑑定時，秤得其重量共僅為1.71公克（含袋重），
    數量甚微，依一般社會客觀評價，認縱科以依刑法第25條第
    2 項未遂犯之規定減輕後之最低處斷刑，猶嫌過重，而有情
    輕法重之憾，客觀上足以引起一般人同情而堪予憫恕，爰依
    刑法第59條之規定酌減其刑，並依法遞減輕之。爰審酌被告
    羅敬棠為圖營利，竟即以販賣第二級毒品供他人施用此一嚴
    重損及國民健康之方式牟利，倘該甲基安非他命毒品流佈於
    市，顯將危害社會治安及國人健康，足認其惡性非輕，又其
    於本院審理中否認犯行，圖以其所販賣之如附表一所示之物
    僅係冰糖一詞飾卸其責，難認有何真誠面對其販毒犯行之錯
    並知所悛悔之意，犯後態度非佳，惟念本次所販賣之第二級
    毒品數量非多，且幸未流入市面，暨其於本院審理中自稱高
    職畢業之智識程度、從事司機職業之生活狀況，及其犯罪動
    機、目的、手段、所生危害等一切情狀，量處如主文所示之
    刑。
四、沒收部分
（一）被告羅敬棠為警查獲時，經警扣得之如附表一所示第二級
      毒品甲基安非他命，均應依毒品危害防制條例第18條第1 
      項前段規定，就驗餘部分之毒品諭知沒收銷燬，至於鑑定
      時取樣使用之甲基安非他命已鑑定用罄而不存在，該部分
      不得再宣告沒收，附此說敘明。又盛裝上開甲基安非他命
      之分裝袋共2個，與殘留其上之甲基安非他命無法完全析
      離，故應整體視為所裝盛之毒品，並依毒品危害防制條例
      第18條第1 項前段規定，諭知沒收銷燬。
（二）被告羅敬棠持以於事實欄一所示時、地，用以操作微信通
      訊軟體與喬裝員警聯繫本案販賣毒品犯行所用之IPHONE 8
       PLUS廠牌行動電話1支（IMEI：000000000000000）及其
      配用之門號0000000000號SIM 卡1張，係被告用以犯本案
      販賣第二級毒品未遂犯行所用之物，業據被告於本院審理
      中供承在卷，核屬被告所有供其犯本案販賣第二級毒品未
      遂犯行所用之物，應依毒品危害防制條例第19條第1 項之
      規定，不問屬於犯罪行為人與否，均諭知沒收。又上開物
      品既經扣案，即無所謂「全部或一部不能沒收或不宜執行
      沒收」之問題，自毋依同條第4項贅知「追徵其價額」之
      必要，末此敘明。
據上論斷，應依刑事訴訟法第299 條第1 項前段，判決如主文。
本案經檢察官施韋銘到庭執行職務，檢察官蔡孟利提起公訴。
中　　華　　民　　國　　111 　年　　9 　　月　　8 　　日
                  刑事第十六庭審判長法  官  游紅桃
                                    法  官  鄧瑋琪
                                    法  官  林蕙芳　
以上正本證明與原本無異。
如不服本判決應於收受判決後20日內向本院提出上訴書狀，並應
敘述具體理由。其未敘述上訴理由者，應於上訴期間屆滿後20日
內向本院補提理由書(均須按他造當事人之人數附繕本)「切勿逕
送上級法院」。 
     　　　　　　　　　　　　 　　　書記官　陳忠順　　　
中　　華　　民　　國　　111 　年　　9 　　月　　12　　日
附錄本案論罪科刑法條：
毒品危害防制條例第4條
製造、運輸、販賣第一級毒品者，處死刑或無期徒刑；處無期徒
刑者，得併科新臺幣3千萬元以下罰金。
製造、運輸、販賣第二級毒品者，處無期徒刑或10年以上有期徒
刑，得併科新臺幣1千5百萬元以下罰金。
製造、運輸、販賣第三級毒品者，處7年以上有期徒刑，得併科
新臺幣1千萬元以下罰金。
製造、運輸、販賣第四級毒品者，處5年以上12年以下有期徒刑
，得併科新臺幣5百萬元以下罰金。
製造、運輸、販賣專供製造或施用毒品之器具者，處1年以上7年
以下有期徒刑，得併科新臺幣1百50萬元以下罰金。
前五項之未遂犯罰之。　　　　　　　　　　　　　　　　　　
附表一：
編號 扣案物名稱 備註 1 第二級毒品甲基安非他命1包（透明結晶，淨重0.5311公克、取樣重量0.0539公克、驗餘重量0.4772公克）及其分裝袋1個。 僅沒收驗餘之第二級毒品甲基安非他命及其分裝袋1個。 2 第二級毒品甲基安非他命1包（透明結晶，淨重0.7365公克、取樣重量0.0542公克、驗餘重量0.6823公克）及其分裝袋1個。 僅沒收驗餘之第二級毒品甲基安非他命及其分裝袋1個。 
附表二：
編號 扣案物名稱 1 被告羅敬棠所有之IPHONE 8 PLUS廠牌行動電話1支（IMEI：000000000000000）及其配用之門號0000000000號SIM 卡1張